臺灣橋頭地方法院刑事判決　
111年度交簡上字第5號
上  訴  人  
即  被  告  廖天才


上列上訴人因被告公共危險案件，不服本院橋頭簡易庭110年度
交簡字第2153號，中華民國110年11月15 日第一審刑事簡易判決
（聲請簡易判決處刑案號：110年度速偵字第1437號），提起上
訴，本院管轄之第二審地方法院合議庭判決如下：
    主  文
上訴駁回。
  事實及理由
一、本案經本院審理結果，認第一審判決認事、用法及量刑均無
    不當，應予維持，並引用第一審判決書記載之事實、證據及
    理由（如附件），另就證據部分補充「被告廖天才於本院審
    理時之供述（見本院111 年度交簡上字第5 號卷〈下稱本院
    卷〉第87頁）」。
二、按被告以外之人於審判外之言詞或書面陳述，屬傳聞證據，
    原則上不得作為證據；惟按被告以外之人於審判外之陳述，
    雖不符刑事訴訟法第159 條之1 至第159 條之4 之規定，而
    經當事人於審判程序同意作為證據，法院審酌該言詞陳述或
    書面陳述作成時之情況，認為適當者，亦得為證據，刑事訴
    訟法第159 條第1 項、第159 條之5 第1 項分別定有明文。
    查本判決所引用屬於傳聞證據之部分，均已依法踐行調查證
    據程序，且檢察官及被告於本院審理時，均明示同意有證據
    能力（見本院卷第88頁），基於尊重當事人對於傳聞證據之
    處分權，及證據資料愈豐富愈有助於真實發現之理念，本院
    審酌該等證據作成時情況，並無違法取證之瑕疵，且無顯不
    可信之情形，以之作為證據應屬適當，自均有證據能力。
三、上訴論斷
　　上訴意旨略以：被告僅飲用1瓶啤酒，距離酒測之時間約7小
    時，亦無發生交通事故，本案員警所使用酒測器可能有問題
    ，希望為無罪之諭知，或改判罰金刑等語（見本院卷第9頁
    至第10頁、第69頁、第119頁）。經查：
  ㈠本案員警對被告實施呼氣酒精濃度測試所使用之氣酒精測試
    器（儀器器號：A212005），係於110年6月15日實施檢定，
    檢定合格有效期間至111年6月30日止，該儀器如於檢定合格
    有效期間內達1000次者，亦視同屆滿檢定合格有效期間等情
    ，有財團法人工業技術研究院110年6月23日呼氣酒精測試器
    檢定合格證書在卷可憑（偵卷第35頁）；又員警以上開儀器
    對被告實施酒測之時間為110年9月23日1時15分，被告為該
    儀器之第45位受測者之事實，復有被告110年9月23日酒後駕
    車駕駛人酒精測定紀錄表可參（偵卷第25頁）。是被告實施
    呼氣酒精測試時，該儀器甫經檢定合格3月有餘，距離合格
    有效期間尚餘8個多月，且該儀器至被告實施酒測時僅使用
    過44次，距離視同檢定合格有效期間屆滿之次數亦尚餘955
    次，均足認定該儀器為合格有效，所測得被告之呼氣酒精濃
    度，自堪採信。　　
  ㈡參以，本案查獲之員警係於同日時10分許段執行巡邏勤務時
    ，見被告於查獲地點騎乘機車時搖晃不穩疑似精神不濟而予
    以攔停，攔停後即見被告面帶酒容渾身酒氣疑似有酒後駕車
    ，始對其實施酒精濃度呼氣測試等情，有員警111年1月21日
    職務報告可佐（本院卷第37頁），可認員警於攔停被告之際
    ，被告已顯露酒後駕車之外觀，足與上開酒測結果交相印證
    ，該酒測之結果應無違誤，被告之辯解自非可採，被告以原
    判決所認定之酒測值，係經有疑義之酒測儀器所測得不足為
    採云云提起上訴，顯無理由。　
　㈢原判決認被告廖天才罪證明確，應依刑法第185條之3第1 項
    第1款之駕駛動力交通工具而有吐氣所含酒精濃度達每公升0
    .25毫克以上情形罪予以論罪科刑，並爰引刑法第47條第1項
    之規定論以累犯而加重其刑，復爰審酌被告前已有3 次公共
    危險（酒後駕車）之前科紀錄（構成累犯部分，不予重複評
    價），明知酒精成分對人之意識能力具有不良影響，酒後駕
    車對一般往來之公眾及駕駛人自身皆具有高度危險性，詎未
    因此心生警惕，竟再次於服用酒類後，吐氣所含酒精濃度達
    每公升0.5 毫克之狀態下，仍執意騎乘普通重型機車上路，
    除不顧己身安全外，更漠視往來公眾之人身、財產安全，殊
    值非難；惟念及被告犯後坦承犯行，態度尚佳，且本次違法
    行為並未肇生交通事故，暨其為高職畢業之智識程度，以及
    其犯罪動機、目的、家庭經濟生活等一切情狀，量處如有期
    徒刑5月，併科罰金新臺幣1萬元，並諭知有期徒刑如易科罰
    金、罰金如易服勞役之折算標準。經核原判決認事用法妥適
    ，量刑亦屬允當，上訴意旨以原判決量刑不當為由提起上訴
    ，顯無理由。
四、綜上所述，原審判決核其認事用法俱無不當，量刑亦未逾越
    法律所規定之範圍，尚稱允當，上訴意旨執上情詞指摘原判
    決不當，為無理由，應予駁回。
據上論斷，應依刑事訴訟法第455條之1第1項、第3項、第368 條
、第373條，判決如主文。
本案經檢察官蘇恒毅聲請簡易判決處刑，檢察官陳登燦到庭執行
職務。
中　　華　　民　　國　　111 　年　　5 　　月　　13　　日
                  刑事第一庭    審判長法　官  楊智守
　　　　　　　　　                    法　官  王奕華
　　　　　　　　　　　　　　　　　　　法　官  陳狄建
以上正本證明與原本無異。
不得上訴。
中　　華　　民　　國　　111 　年　　5 　　月　　13　　日
　　　　　　　　　　　　　　　　　　　書記官　吳雅琪　　　　　　　　　　　　　　　　　　
附件：
臺灣橋頭地方法院刑事簡易判決　　　 110年度交簡字第2153號
聲　請　人　臺灣橋頭地方檢察署檢察官
被　　　告　廖天才
上列被告因公共危險案件，經檢察官聲請以簡易判決處刑（110
年度速偵字第1437號），本院判決如下：
    主  文
廖天才駕駛動力交通工具而有吐氣所含酒精濃度達每公升零點二
五毫克以上情形，累犯，處有期徒刑伍月，併科罰金新臺幣壹萬
元，有期徒刑如易科罰金，罰金如易服勞役，均以新臺幣壹仟元
折算壹日。
    事實及理由
一、本案犯罪事實及證據，除壹犯罪事實欄一、第3 至4 行應補
    充飲用酒類之起迄時間為「民國110 年9 月22日18時許起至
    同日19時許止」；②同欄第8 行所載「同日凌晨1 時15分許
    」應更正為「同日凌晨1 時10分許」外，其餘均引用檢察官
    聲請簡易判決處刑書之記載（如附件）。
二、核被告廖天才所為，係犯刑法第185 條之3 第1 項第1 款之
    駕駛動力交通工具而有吐氣所含酒精濃度達每公升0.25毫克
    以上情形罪。又被告有如犯罪事實欄一所載之犯罪科刑與執
    行完畢情形，有臺灣高等法院被告前案紀錄表1 份在卷可參
    ，被告於受有期徒刑執行完畢後，5 年以內故意再犯本案有
    期徒刑以上之罪，為累犯，衡以其構成累犯之前案亦為公共
    危險（酒後駕車）案件，竟未能悔改，其置公眾安危於不顧
    之心態，至為明顯，縱依刑法第47條第1 項規定加重其刑，
    亦無罪刑不相當之情，與司法院釋字第775 號解釋意旨無違
    ，爰依法加重其刑。
三、爰審酌被告前已有3 次公共危險（酒後駕車）之前科紀錄（
    構成累犯部分，不予重複評價），此有臺灣高等法院被告前
    案紀錄表1 份附卷可考，其明知酒精成分對人之意識能力具
    有不良影響，酒後駕車對一般往來之公眾及駕駛人自身皆具
    有高度危險性，詎未因此心生警惕，竟再次於服用酒類後，
    吐氣所含酒精濃度達每公升0.5 毫克之狀態下，仍執意騎乘
    普通重型機車上路，除不顧己身安全外，更漠視往來公眾之
    人身、財產安全，殊值非難；惟念及被告犯後坦承犯行，態
    度尚佳，且本次違法行為並未肇生交通事故，暨其為高職畢
    業之智識程度，以及其犯罪動機、目的、家庭經濟生活等一
    切情狀，量處如主文所示之刑，並諭知有期徒刑如易科罰金
    、罰金如易服勞役之折算標準，以資懲儆。
四、據上論斷，應依刑事訴訟法第449 條第1 項前段、第3 項、
    第454 條第2 項，逕以簡易判決處刑如主文。
五、如不服本判決，應於判決送達後20日內，向本院提出上訴狀
    ，上訴於本院第二審合議庭（應附繕本）。本案經檢察官蘇
    恒毅聲請以簡易判決處刑。
中    華    民    國   110    年    11    月    15    日
                  橋頭簡易庭    法  官  張瑾雯
以上正本證明與原本無異。
中    華    民    國   110    年    11    月    16    日
                                書記官  林瑞標
附錄本案論罪科刑法條：
中華民國刑法第185條之3第1項
駕駛動力交通工具而有下列情形之一者，處2 年以下有期徒刑，
得併科20萬元以下罰金：
一、吐氣所含酒精濃度達每公升零點二五毫克或血液中酒精濃度
    達百分之零點零五以上。
二、有前款以外之其他情事足認服用酒類或其他相類之物，致不
    能安全駕駛。
三、服用毒品、麻醉藥品或其他相類之物，致不能安全駕駛。
附件：
臺灣橋頭地方檢察署檢察官聲請簡易判決處刑書
                                   110年度速偵字第1437號
    被      告  廖天才  男  72歲（民國00年0月00日生）
                        住○○市○○區○○路000號
                        國民身分證統一編號：Z000000000號
上列被告因公共危險案件，業經偵查終結，認宜聲請簡易判決處
刑，茲將犯罪事實及證據並所犯法條分敘如下：
        犯罪事實
一、廖天才前因公共危險案件，經臺灣橋頭地方法院以109年度
    交簡字第2334號判處有期徒刑4月確定，於民國109年12月30
    日易科罰金執行完畢。詎仍不知悔改，於110年9月22日18時
    許，在高雄市仁武區鳳仁路與永宏巷口的萊爾富超商飲用啤
    酒後，其呼氣酒精濃度達每公升0.25毫克以上之不能安全駕
    駛動力交通工具之程度，仍於翌（23）日凌晨1時許，基於
    不能安全駕駛動力交通工具之犯意，騎乘車牌號碼000-000
    號普通重型機車上路。嗣於同日凌晨1時15分許，行經高雄
    市仁武區鳳仁路與名山二街口時，適遇警方臨檢攔查，發覺
    其散發酒味，而於同日凌晨1時15分許，測得其吐氣所含酒
    精濃度為每公升0.50毫克。
二、案經高雄市政府警察局仁武分局報告偵辦。證據並所犯法條
一、上揭犯罪事實，業據被告廖天才於警詢及偵查中坦承不諱，
    並有酒精測定紀錄表、財團法人工業技術研究院呼氣酒精測
    試器檢定合格證書、高雄市政府警察局舉發違反道路交通管
    理事件通知單、車輛詳細資料報表等在卷可稽，被告犯嫌應
    堪認定。
二、核被告所為，係犯刑法第185條之3第1項第1款之酒後駕車罪
    嫌。又被告前有如犯罪事實欄所載之論罪科刑及執行情形，
    有本署刑案資料查註紀錄表附卷可憑，其於徒刑之執行完畢
    後，5年以內故意再犯本件有期徒刑以上之罪，為累犯，請
    依刑法第47條第1項規定加重其刑。
三、依刑事訴訟法第451條第1項聲請逕以簡易判決處刑。此    
    致臺灣橋頭地方法院
中    華    民    國   110    年    9     月    27    日
                              檢  察  官  蘇恒毅